nl: Zithoogte categorie: Verstelbare hoogte; Barhoogte; Aanrechthoogte; Extra hoog; Tafelhoogte; Overig
zh-CN: 座椅高度类别: 高度可调; 吧台高度; 柜台高度; 超高; 餐桌高度; 其他
tr: Koltuk yüksekliği kategorisi: Ayarlanabilir yükseklik; Bar yüksekliği; Tezgah yüksekliği; Ekstra uzun; Masa yüksekliği; Diğer
ru: Категория высоты сиденья: Регулируемая высота; Барная высота; Высота стойки; Очень высокий; Высота стола; Другое
sk-SK: Kategória výšky sedadla: Nastaviteľná výška; Barová výška; Výška pracovnej dosky; Extra vysoké; Výška stola; Iné
hu: Ülésmagasság-kategória: Állítható magasság; Bárszék magasság; Pultmagasság; Extra magas; Asztalmagasság; Egyéb
ro-RO: Categorie de înălțime a scaunului: Înălțime reglabilă; Înălțime de bar; Înălțime de blat; Foarte înalt; Înălțime de masă; Altele
fr: Catégorie de hauteur d’assise: Hauteur réglable; Hauteur de bar; Hauteur de comptoir; Très grand; Hauteur de table; Autre
ko: 좌석 높이 유형: 높이 조절식; 바 높이; 카운터 높이; 엑스트라 톨; 테이블 높이; 기타
vi: Hạng mục chiều cao ghế: Chiều cao có thể điều chỉnh; Chiều cao quầy bar; Chiều cao quầy; Cực cao; Chiều cao bàn; Khác
fi: Istuimen korkeusluokka: Säädettävä korkeus; Baarikorkeus; Tiskikorkeus; Erittäin korkea; Pöytäkorkeus; Muu
en: Seat height category: Adjustable height; Bar height; Counter height; Extra tall; Table height; Other
cs: Kategorie výšky sedadla: Nastavitelná výška; Barová výška; Polobarová výška; Extra vysoké; Stolní výška; Jiné
zh-TW: 座椅高度類別: 高度可調; 吧台高度; 中島高度; 加高; 餐桌高度; 其他
pt-PT: Categoria de altura do assento: Altura ajustável; Altura de bar; Altura de balcão; Extra alto; Altura de mesa; Outro
es: Categoría de altura del asiento: Altura ajustable; Altura de barra; Altura de mostrador; Extra alto; Altura de mesa; Otro
th: หมวดหมู่ความสูงของที่นั่ง: ความสูงที่ปรับได้; ความสูงระดับบาร์; ความสูงระดับเคาน์เตอร์; สูงเป็นพิเศษ; ความสูงระดับโต๊ะ; อื่นๆ
nb: Setehøydekategori: Justerbar høyde; Barhøyde; Benkehøyde; Ekstra høy; Bordhøyde; Annet
el: Κατηγορία ύψους καθίσματος: Ρυθμιζόμενο ύψος; Ύψος μπαρ; Ύψος πάγκου; Εξαιρετικά ψηλό; Ύψος τραπεζιού; Άλλο
lt-LT: Sėdynės aukščio kategorija: Reguliuojamo aukščio; Baro aukščio; Stalviršio aukščio; Ypač aukšta; Stalo aukščio; Kita
sv: Sitthöjdskategori: Justerbar höjd; Barhöjd; Bänkhöjd; Extra hög; Bordshöjd; Övrigt
pl: Kategoria wysokości siedziska: Regulowana wysokość; Wysokość barowa; Wysokość blatu; Bardzo wysokie; Wysokość stołu; Inna
hr-HR: Kategorija visine sjedala: Podesiva visina; Visina šanka; Visina pulta; Vrlo visoko; Visina stola; Ostalo
bg-BG: Категория височина на седалката: Регулируема височина; Бар височина; Височина за плот; Изключително високи; Височина за маса; Други
it: Categoria di altezza della seduta: Altezza regolabile; Altezza bar; Altezza bancone; Molto alto; Altezza tavolo; Altro
pt-BR: Tecido principal usado no assento e no encosto da cadeira de diretor.: Altura ajustável; Altura de bar; Altura de balcão; Muito alto; Altura de mesa; Outros
de: Sitzhöhenkategorie: Höhenverstellbar; Barhöhe; Thekenhöhe; Extra hoch; Tischhöhe; Sonstige
sl-SI: Kategorija višine sedeža: Nastavljiva višina; Barska višina; Višina pulta; Zelo visoka; Višina mize; Drugo
da: Sædehøjdekategori: Justerbar højde; Barhøjde; Køkkenbordshøjde; Ekstra høj; Bordhøjde; Andet
ja: 座面高さカテゴリ: 高さ調整可能; バーハイト; カウンターハイト; エクストラトール; テーブルハイト; その他